【裁判字號】    90,易,1372
【裁判日期】    900518
【裁判案由】    竊盜
【裁判全文】
台灣台中地方法院刑事判決                          九十年度易字第一三七二號
    公  訴  人  台灣台中地方法院檢察署檢察官
    被      告  戊○○
右列被告因竊盜案件，經檢察官提起公訴（九十年度偵字第六二四五號），及移送併
辦（九十年度偵字第六六０二號），本院判決如左：
    主    文
戊○○連續竊盜，累犯，處有期徒刑貳年陸月。
扣案鑰匙貳支，均沒收。
    事    實
一、戊○○前曾於民國（下同）八十三年四月二十七日因竊盜罪，經本院判處拘役二
    十日，緩刑二年，於八十三年五月二十六日判決確定；復於八十八年二月八日因
    竊盜罪，經本院判處有期徒刑一年，於八十八年五月十八日經台灣高等法院台中
    分院判決上訴駁回而告確定，於八十八年六月十七日送監執行，於八十八年十一
    月二十八日執行完畢；詎不知悔改，於九十年一月二十日因竊盜罪，經本院判處
    有期徒刑一年，於九十年二月二十四日判決確定。詎仍不知悔改，基於意圖為自
    己不法所有之概括犯意，(1)於九十年三月十五日晚上十時許，在台中市○○路二
    巷二弄四之四號前，以其所有自備之鑰匙一支開啟丁○○所有停放該處之車牌號
    碼ＯＱ－七一二六號自小客車車門及電源後，予以竊取，得手後，當自己代步之
    工具，嗣於九十年三月十八日下午五時五十分許，戊○○駕駛該自小客車行經台
    中縣潭子鄉○○路與圓通南路口處，為警查獲，並扣得鑰匙一支，始查知上情，
    嗣戊○○經移送台灣台中地方法院檢察署，經檢察官諭知限制住居後釋放；(2)嗣
    戊○○承前開犯意，於九十年三月二十五日上午六時許，在台中縣豐原市○村路
    五七０巷口，以其所有自備之鑰匙一支開啟己○○所有停放該處之車牌號碼ＯＺ
    －九七二０號自小貨車（車內有刨刀一支、魯班尺一支、花木剪一支、剪刀一支
    、螺絲起子六支、美工刀二支、己○○之健保卡一枚）車門及電源後，予以竊取
    ，得手後，將該自小貨車開回其台中縣豐原市○○路五三九巷五三之一號住處後
    ，將車上之刨刀一支、魯班尺一支、花木剪一支、剪刀一支、螺絲起子六支、美
    工刀二支、己○○之健保卡一枚等物取下後，再行該自小貨車開往台中縣豐原市
    ○○路附近棄置；(3)嗣戊○○承前開犯意，於九十年四月八日上午七時許，在台
    中縣潭子鄉○○路○段八十九巷前，以其所有前開(2)所示之鑰匙一支開啟丙○○
    所有停放該處之車牌號碼ＯＲ－九七九一號自小客車車門後，竊取車內丙○○所
    有之ORIENT牌女用手錶一只、第七商業銀行存摺一本及現金新台幣（下同）三十
    九元，得手後離去；(4)嗣戊○○承前開犯意，於九十年四月八日上午七時許，在
    台中縣潭子鄉○○路十八號前，以其所有前開(2)所示之鑰匙一支開啟乙○○所有
    停放該處之車牌號碼ＱＣ－九二六五號自小客車（車內有懷錶一只、三坤牌西裝
    褲一百十六件、NOKIA牌行動電話電池一個）車門及電源後，予以竊取，得手後
    ，將該自小客車開往台中縣潭子鄉○○路附近放置；(5)嗣戊○○承前開犯意，於
    九十年四月八日上午十時許，在台中市○○區○○路中台技術學院大門前，以其
    所有前開(2)所示之鑰匙一支開啟甲○○所有停放該處之車牌號碼ＲＧ－四九四七
    號自小客車車門及電源後，予以竊取，得手後，將該自小客車開至台中縣潭子鄉
    ○○路之前開車牌號碼ＱＣ－九二六五號自小客車停放處，將車牌號碼ＱＣ－九
    二六五號自小客車內之懷錶一只、三坤牌西裝褲一百十六件、NOKIA牌行動電話
    電池一個搬至車牌號碼ＲＧ－四九四七號自小客車後，即駕駛車牌號碼ＲＧ－四
    九四七號自小客車返回其前開住處，而將其前開(2)所示竊得之物搬至該車牌號碼
    ＲＧ－四九四七號自小客車藏放。嗣於九十年四月十日上午十一時二十五分許，
    戊○○駕駛車牌號碼ＲＧ－四九四七號自小客車行經台中縣潭子鄉○○路○段三
    ０五巷九十一弄一號前，為警查獲，扣得鑰匙一支並在該車上取獲前開(2)、(3)、
    (4)所示戊○○所竊得之物品，嗣並由戊○○帶同警方至台中縣豐原市○○路附近
    、台中縣潭子鄉○○路附近，分別取獲前開(2)、(4)所示己○○所有車牌號碼ＯＺ
    －九七二０號自小貨車、乙○○所有車牌號碼ＱＣ－九二六五號自小客車。
二、案經台中縣警察局豐原分局移送台灣台中地方法院檢察署檢察官偵查起訴，及台
    中縣警察局移送台灣台中地方法院檢察署檢察官移送本院併案審理。
    理    由
一、右揭事實，業據被告戊○○於警、偵訊及本院審理時，坦承不諱，核與被害人丁○○、己○○、丙○○、乙○○、甲○○於警訊指訴情節相符，並有贓證物領具
    保管單一紙、車輛車牌失竊作業－查獲車輛認可資料一紙、搜索扣押證明筆錄一
    紙、贓物認領保管單四紙、照片六幀、車輛竊盜、車牌失竊資料個別查詢報表－
    查詢車輛認可資料三紙附卷可稽，復有鑰匙二支扣案足資佐證。事證明確，被告
    右揭犯行，洵堪認定。
二、(一)核被告所為，係犯有五次刑法第三百二十條第一項之竊盜罪。(二)被告先後五次
    犯行，時間緊接，犯罪構成要件相同，顯係基於概括之犯意為之，為連續犯，依
    刑法第五十六條之規定以一罪論，並加重其刑。(三)又依併案意旨就被告如事實欄
    一(2)至(5)所示犯行，雖未據檢察官提起公訴，惟此部分與起訴部分有連續犯上之
    裁判上一罪關係，本院自得併予審理，附予敘明。(四)查被告前曾於八十八年二月
    八日因竊盜罪，經本院判處有期徒刑一年，於八十八年五月十八日經台灣高等法
    院台中分院判決上訴駁回而告確定，於八十八年六月十七日送監執行，於八十八
    年十一月二十八日執行完畢之事實，此有台灣台中地方法院檢察署刑案資料查註
    紀錄表在卷可按，其於五年之內再犯有期徒刑以上之本罪，係屬累犯，應依刑法
    第四十七條之規定遞加重其刑。(五)爰審酌被告已有竊盜之不良素行，且經執行完
    畢，竟不知悔改，再度恣意竊取他財物，經本院再次判處徒刑確定後，仍不知戒
    慎警惕，再度犯本件竊盜罪，視他人財物為俎上肉，嚴重危害社會大眾之財產安
全，惟念其犯後尚能坦承犯行，態度亦稱良好，且所竊取財物之價值，並已由被
    害人出具領據領回，損害減至輕微等一切情狀，量處如主文所示之刑，以資懲儆
    。(六)扣案之鑰匙二支，為被告所有自備供犯罪所用之物，業據被告供明在卷，爰
    依刑法第三十八條第一項第二款規定，予以宣告沒收。
據上論斷，應依刑事訴訟法第二百九十九條第一項前段，刑法第五十六條、第三百二
十條第一項、第四十七條、第三十八條第一項第二款，罰金罰鍰提高標準條例第一條
前段，判決如主文。
中      華      民      國    九十      年      五      月     十八     日
                                臺灣臺中地方法院刑事第四庭
                                    法  官  顏    世    傑
右正本證明與原本無異。
如不服本判決，應於判決送達後十日內，向本院提出上訴狀（應附繕本）。
                                    書記官
中      華      民      國    九十      年      五      月     廿一     日
附錄本案論罪科刑法條：
刑法第三百二十條第一項：
  意圖為自己或第三人不法之所有，而竊取他人之動產者，為竊盜罪，處五年以下有
  期徒刑、拘役或五百元以下罰金。


司法院資訊處製作；財團法人民間司法改革基金會備份。
